---
title: "ESAME FONDAMENTI DI SCIENZA DEI DATI E LABORATORIO"
author: "Riccardo Russo"
output:
  ioslides_presentation:
    css: ./style.css
    incremental: yes
editor_options: 
  chunk_output_type: inline
---

```{r setup, include=FALSE}
knitr::opts_chunk$set(cache = TRUE, message = FALSE, warning = FALSE)
```

## Analisi del numero di sparatorie della polizia statunitense

Molte persone affermano che la polizia degli Stati Uniti è razzista e il loro atteggiamento differisce in base alla razza del colpevole che stanno affrontando.

Lo scopo di questa analisi è capire il fattore,quindi la variabile tra quelle proposte nel dataset, che influenza un poliziotto a sparare.


```{r include=FALSE}
library(wordcloud)
library(readr)
library(tidyr)
library(dplyr)
library(stringr)
library(ggplot2)
library(tidyverse)
library(ggmap)
library(scales)
library(usmap)
library(plotly)
library(ggthemes)
library(lubridate)

shootings<-read_csv("C:/Users/User/Documents/universita/ScienzaDiDati/progettofinale/shootings.csv")

```


## Per iniziare
Importiamo il dataset e cerchiamo di avere una conoscenza di base dei dati.

Il dataset contiene informazioni sulle persone come il loro nome, età, sesso e razza. Insieme ad esse, vi sono informazioni sulle sparatorie in cui sono coinvolti, come la data dell'evento, dove è successo, come sono stati uccisi, se hanno mostrato qualche malattia mentale e altre variabili che vedremo.

## GRAFICO DELLE SPARATORIE ANNUALI
Nel prossimo grafico mostreremo com'è cambiato il numero delle sparatorie tra il 2015 e il 2020.

Fino al 2019 l'andamento del numero delle sparatorie è stato similare, per poi diminuire drasticamente nel 2020.
Ciò può essere dovuto (a parer mio) alla morte di George Floyd.

L'accaduto ha  attirato un'enorme attenzione nei mass media e probabilmente ha portato i poliziotti ad avere un comportamento meno violento



```{r echo=FALSE}


shootings<-shootings %>% mutate(year=str_extract(shootings$date,"20.."))

shootingsXyear<-shootings %>% count(year) %>% mutate(shootings=n) %>% select(-n)

shootingsXyear %>% ggplot(aes(x=year,y=shootings)) + geom_col(aes(fill=shootings))+
  labs(title = "number of shootings per year")



```



## NUMERO MEDIO DI SPARATORIE OGNI MESE
Successivamente ho analizzato con più precisione il numero di sparatorie mese per mese mostrando la media (~75) che confrontandolo con il numero di giorni è un numero abbastanza alto (~2.5)
```{r echo=FALSE}

shootingsXdate<-shootings %>%group_by(month=floor_date(date,'month')) %>% summarize(shootings=n())
mean_shootings<- mean(shootingsXdate$shootings)


shootingsXdatePlot<-shootingsXdate %>% ggplot(aes(x=month,y=shootings))+geom_hline(yintercept =mean_shootings, linetype='dashed',color='red',size=1)+geom_area(fill='lightblue',alpha=0.6,size=0.75,color='black')


shootingsXdatePlot



```

## UOMINI O DONNE?
Il seguente grafico,invece, mostra la prevalenza di uomini rispetto le donne sul numero di persone sparate.
```{r echo=FALSE}

shootingXgender<-shootings %>% count(gender) %>% ggplot(aes(x="", y=n, fill=gender)) +
  geom_bar(stat="identity",color="white") +
  coord_polar("y", start=0)+theme_bw() + labs(x="",y="")

shootingXgender
```


## ADULTI,RAGAZZI O ANZIANI?
Parlando dell'età,dividiamo le persone in 3 categorie:

* adulti
* ragazzi
* anziani

Il numero degli adulti è molto maggiore rispetto le altre due categorie,ma vediamo in dettaglio il range di età più coinvolto.


```{r echo=FALSE}

group_age<-function(x){
  if(x<25){
    "teenager"
  }else if(x<50&&x>=25){
    "adult"
  }else{
    "old"
  }
}
shootings<- shootings %>% mutate(age_group = sapply(age,group_age)) 

shootingXage_group<-shootings %>% ggplot(aes(age_group))+geom_bar(aes(fill=age_group))+labs(y="shootings")

shootingXage_group

```









## L'ETA' DELLE VITTIME

Analizzando la questione per ogni età,si puo notare che la maggior parte delle "vittime" ha un età compresa tra i 25 e i 40 anni sia per le donne che per gli uomini.
```{r echo=FALSE}


ggplot(data=shootings,aes(y=age,x=gender,fill=gender))+
  geom_point()+geom_violin()+theme_solarized()+theme(axis.text.x=element_text(angle=45,hjust=1),legend.position='none')



```




## CHI E' PIU' GIOVANE?
La frequenza più alta si trova tra i 25 e i 40 anni,come abbiamo dimostrato precedentemente.
Ma sulla base del grafico della densità, si può notare che i neri a cui è stato sparato sono più giovani di altre razze.

Tesi confermata anche dal secondo grafico(boxplot).
Ciò potrebbe indicare che queste persone entrano a contatto con il crimine prima rispetto le altre, oppure nel caso dell'abuso di potere, diventano vittime più presto.

```{r echo=FALSE}

age_race <- ggplot(shootings,aes(x=age,group=race))+geom_density(aes(fill=race),alpha=0.5)+ labs(title="Age and Race of the people ")


age_race

shootingsXrace_top3<-shootings %>% filter(race=="Black"| race=="White" | race=="Hispanic")

age_race_boxplot<-ggplot(shootingsXrace_top3,aes(y=age,x=race))+geom_boxplot(aes(fill=race),alpha=0.5)+ labs(title="Age and Race of the people ")


age_race_boxplot



```

## ANALISI DELLE VARIABILI

Ora passeremo a studiare le varie relazioni tra le variabili, in particolare confrontandole con il numero di sparatorie, per capire ciò che può influenzare la scelta di un poliziotto.

## LA "RAZZA" INFLUENZA IL POLIZIOTTO?

La prima analisi è stata fatta appunto sulla razza, quindi su un possibile razzismo da parte della polizia.

Come mostra il grafico non sembra esserci alcuna relazione tra numero di sparatorie e la "razza" delle persone, in quanto il numero di Bianchi uccisi è superiore a tutti gli altri (Neri compresi).

Tuttavia bisogna tenere conto che il [numero](https://www.census.gov/quickfacts/fact/table/US/PST045219) di persone di discendenza africana in America è molto inferiore (circa il 13%) rispetto al numero di persone di discendenza europea( 76%)

```{r echo=FALSE}

shootingsXrace<- shootings %>% count(race) %>% 
  mutate(shootings=n) %>% select(-n)


shootingsXracePlot<-shootingsXrace %>% ggplot(aes(x=race,y=shootings)) + geom_col(aes(fill=race))+geom_line()+
  labs(title = "number of shootings per race")


shootingsXracePlot

```



## REAZIONE DURANTE IL CONFRONTO


Il dataset ci mostra come ogni persona può avere diversi comportamenti non appena nota la presenza del poliziotto: chi scappa a piedi,chi in macchina, e chi non scappa.


```{r echo=FALSE}

shootingsXflee<- shootings %>% count(flee) %>% 
  mutate(shootings=n) %>% select(-n)


shootingsXfleePlot<-shootingsXflee %>% ggplot(aes(x=flee,y=shootings)) + geom_col(aes(fill=flee))+
  labs(title = " reaction during police confrontation")+coord_flip()


shootingsXfleePlot

```


## COMMENTO
Il grafico sembra mostrarci le persone che non sono scappate sono anche quelle sparate più frequentemente.  
Perchè si dovrebbe sparare a qualcuno che non sta scappando? 
E' realmente questa la motivazione che influenza il poliziotto? 

Troviamo la risposta a questa domanda nell'analisi del livello di pericolosità della persona e di come si comporta in quella situazione.



## LIVELLO DI PERICOLOSITA'
Il livello di pericolosità è una variabile più ragionevole da analizzare.
La maggior parte delle vittime ha avuto un atteggiamento aggressivo e a rigor di logica questo può aver portato la polizia alla decisione di sparare.

```{r echo=FALSE}


shootingXlevel<-shootings %>% count(threat_level,sort = TRUE)

shootingXlevel<-inner_join(shootingXlevel,shootings,by="threat_level")

shootingXlevelPlot<-shootingXlevel %>% ggplot(aes(threat_level)) + geom_bar(color="white",aes(fill=threat_level))+labs(y="shootings")

shootingXlevelPlot

```



## POSSEDIMENTO DI ARMA
Continuiamo ad analizzare le variabili e passiamo all'analisi dell'arma posseduta dalle persone in quel momento.

## COSA SI POSSIEDE?
```{r echo=FALSE}

shootingXarm<-shootings %>% count(armed,sort = TRUE) %>% top_n(5)

shootingXarm<-inner_join(shootingXarm,shootings,by="armed")

shootingXarmPlot<-shootingXarm  %>% ggplot(aes(armed)) + geom_bar(aes(fill=threat_level))+labs(y="shootings")

shootingXarmPlot



```


## ARMA POSSEDUTA

```{r echo=FALSE}

shootingXarm2<-shootings %>% count(armed,sort = TRUE)

shootingXarm2 %>% with(wordcloud(armed,n,scale=c(8,.8)))


```

## COMMENTO
Innanzitutto notiamo come il possesso di un arma da fuoco influenzi il poliziotto a sparare probabilmente per proteggere la sua incolumità, ciò a supporto dell'analisi precedentemente fatta. Alla maggior parte delle sparatorie partecipano persone che hanno un attegiamento aggressivo e in possesso di arma.



La prossima variabile che ho voluto tenere in considerazione è lo stato mentale delle persone.




## SEGNI DI MALATTIA MENTALE

La mia ipotesi è stata subito confutata dai dati,in quanto non vi è alcuna relazione tra "stato mentale" e numero di sparatorie.
E' facile cadere nel falso equivoco e nell'errata echitettatura di tutti i criminali come "persone con malattie mentali".
```{r echo=FALSE}

shootingXsigns_of_mental_illness<-shootings %>% count(signs_of_mental_illness)


shootingXsigns_of_mental_illnessPlot<-shootingXsigns_of_mental_illness %>% ggplot(aes(x = "", y=n, fill =signs_of_mental_illness)) + 
  geom_bar(width = 1, stat = "identity") +
  labs(fill="signs_of_mental_illness", 
       x=NULL, 
       y=NULL
       )

shootingXsigns_of_mental_illnessPlot + coord_polar(theta = "y", start=0)

```



## QUALE RAZZA E' "MENO IN REGOLA"?
Un'altra analisi interessante al di fuori di cosa influenza un poliziotto è il possedimento di armi da parte dei minori e quindi di chi non potrebbe averla.
A supporto dell'analisi sull'età media,le persone di discendenza africana potrebbero essere state  coinvolte prima nella criminalità.
```{r echo=FALSE}
black_number <- shootings %>% filter(race=="Black") %>%  mutate(number=1)

black_number<-sum(black_number$number)


blackArmed_teenager<-shootings %>% filter(race=="Black",armed=="gun"||armed=="vehicle and gun",age<18)%>% mutate(number=1)

blackArmed_teenager=sum(blackArmed_teenager$number)

blackArmed_teenager=(blackArmed_teenager/black_number)*100






white_number <- shootings %>% filter(race=="White") %>%  mutate(number=1)

white_number<-sum(white_number$number)


whiteArmed_teenager<-shootings %>% filter(race=="White",armed=="gun"||armed=="vehicle and gun",age<18)%>% mutate(number=1)

whiteArmed_teenager=sum(whiteArmed_teenager$number)
whiteArmed_teenager

whiteArmed_teenager=(whiteArmed_teenager/white_number)*100







hispanic_number <- shootings %>% filter(race=="Hispanic") %>%  mutate(number=1)

hispanic_number<-sum(hispanic_number$number)


hispanicArmed_teenager<-shootings %>% filter(race=="Hispanic",armed=="gun"||armed=="vehicle and gun",age<18)%>% mutate(number=1)

hispanicArmed_teenager=sum(hispanicArmed_teenager$number)

hispanicArmed_teenager=(hispanicArmed_teenager/hispanic_number)*100



teenager_armed<-c(
  'percentage_black'= blackArmed_teenager,
  'percentage_white'= whiteArmed_teenager,
  'percentage_hispanic'=hispanicArmed_teenager)

teenager_armedPlot<-barplot(teenager_armed,main="percentage of teenagers who own a gun per race
",col="lightblue", ylim = c(0,3))




```


## DOVE ACCADONO LE SPARATORIE?
Passando agli stati dove le sparatorie avvengono più frequentemente, secondo la mappa, la California ha il numero maggiore,seguita da Texas e Florida
```{r echo=FALSE}

shootingXstate<-as.data.frame(count(shootings,state))
names(shootingXstate)<-c('state','number_of_case')
plot_usmap(data=shootingXstate, values = "number_of_case", color = "black") + scale_fill_continuous(low = "white", high = "blue", name = "Total shooting")+theme(legend.position = "right")



```





## GRAFICO PER OGNI CITTA'
Entrando più nel dettaglio,vediamo quale Città è più soggetta a questo fenomeno. 

```{r echo=FALSE}

shootingXcity<-shootings %>% count(city) %>% top_n(10)
shootingsXcity<-inner_join(shootingXcity,shootings,by="city")

shootingsXcityPlot<-shootingsXcity %>%  ggplot(aes(city))+geom_bar(fill="lightblue")+labs(y="shootings")+coord_flip()


shootingsXcityPlot
```


## COMMENTO
Strano non vedere città importanti come New York e Filadelfia.

Questo ci fa capire che la dimensione della città non è un fattore "determinante" in quanto (secondo me) è meno importante rispetto al livello di disoccupazione, che può portare ad un indice di criminalità maggiore.





## CONCLUSIONI

Possiamo affermare che: 

1. La sparatoria della polizia è influenzata dalle variabili threat_level e arms_category. Se la persona è aggressiva e/o tiene in mano una pistola,vi è più probabilità che la polizia spari.

2. NON è influenzata dallo stato mentale del soggetto.

3. I bianchi sono stati le più vittime più frequenti negli Stati Uniti, seguiti da neri e ispanici. (Tenendo conto della percentuale di popolazione)

4. Il numero di morti sta diminuendo nel corso degli anni.  



## TEMA RAZZISMO
La questione riguarda la differenza di [ceto sociale](https://www.altreinfo.org/riflessioni/11988/criminalita-e-propensione-al-crimine-in-base-alla-razza-di-appartenenza-philippe-rushton/)

Il reddito annuo delle famiglie afro-americane è il più basso, tale differenza comporta un tasso di criminalità più alto, nel 50% degli arresti (io ho analizzato le sparatorie) è incluso un uomo afro-americano.

C'è un razzismo? Si,ma è alimentato da un dislivello sociale.











